【裁判字號】    95,訴,2080
【裁判日期】    951120
【裁判案由】    毒品危害防制條例
【裁判全文】
臺灣桃園地方法院刑事判決              95年度訴字第2080號
公  訴  人  台灣桃園地方法院檢察署檢察官
被      告  甲○○
指定辯護人  本院公設辯護人林銘宏
上列被告因違反毒品危害防制條例案件，經檢察官於中華民國95
年9 月18日以95年度毒偵字第3850號提起公訴，經合議庭評議，
裁定由受命法官獨任行簡式審判程序，並依聲請改行協商程序，
本院判決如下：
    主  文
甲○○施用第一級毒品，累犯，處有期徒刑拾月，扣案之第一級
毒品海洛因含包裝袋壹小袋 (海洛因淨重零點壹玖公克，空包裝
重零點貳壹公克) ，沒收銷燬之。
    事實及理由
一、犯罪事實除將原起訴書犯罪事實欄所載之「甲○○曾於民國
    89年間因賭博案件，經臺灣桃園地方法院以89年度易字第21
    31號判決判處有期徒刑5 月確定，甫於90年1 月30日易科罰
    金執行完畢。」更正為「甲○○前因違反毒品危害防制條例
    案件，經本院於92年10月15日以同年度訴字第1313號判處有
    期徒刑8 月，並於93年2 月10確定。甲○○復於93年10月18
    日入監，而於94年6月18日執行完畢。」，及將「....., 復
    於95年7 月18日凌晨0 時40分許為警採尿後回溯前24小時內
    某不詳時間，在不詳處所內，.... 」 ，更正為「復於95年
    7 月16日晚間約12時許，在甲○○位於桃園縣桃園市○○路
    某處之某友人家中，以海洛因滲水置於注射針筒內施打於手
    臂血管之方式，... 」外，其餘均引用檢察官起訴書所載 (
    如附件起訴書所載)。
二、證據並所犯法條：均引用起訴書所載(如附件起訴書所載)。
三、本件被告所犯係死刑、無期徒刑或最輕本刑為3 年以上有期
    徒刑以外之罪，其於準備程序中就被訴事實為有罪之陳述，
    經本院告知簡式審判程序之旨，並聽取公訴人、被告之意見
    後，爰依刑事訴訟法第273 條之1 第1 項規定合議裁定由受
    命法官獨任進行簡式審判程序，合先敘明。
四、本件經檢察官、被告及公設辯護人於審判外達成協商之合意
    ，且被告已認罪，其合意內容為：被告就其所犯毒品危害防
    制條例第10條第1 項之施用第一級毒品罪願受科刑範圍為有
    期徒刑10月。經查，上開協商合意並無刑事訴訟法第455 條
    之4 第1 項所列情形之一，且檢察官聲請改依協商程序而為
    判決，本院爰不經言詞辯論，於協商合意範圍內為協商判決
    。
五、應適用之法條：依刑事訴訟法第455 條之2 第1 項、第455
    條之4 第2 項、第455 條之8 、第454 條第2 項、第455 條
    之11第2 項，毒品危害防制條例第10條第1 項、第18條第1
    項前段，刑法第47條第1 項，逕判決處如主文所示之刑。
六、附記事項：
    (1)被告前因違反毒品危害防制條例案件，經本院92年10月
       15日以同年度訴字第1313號判處有期徒刑8 月，並於93
       年2 月10確定，被告復於93年10月18日入監，而於94年
       6 月18日執行完畢出監之事實，有臺灣高等法院被告前
       案紀錄表附卷可參。其於前案執行完畢後5 年內再犯本
       件有期徒刑以上之罪者，為累犯，應依刑法第47條第1
       項規定加重其刑。
    (2)「一般而言，本局鑑驗毒品秤重主要係以傾倒，必要時
       亦合輔以刮杓刮取之方式，儘可能將原送驗包裝袋內毒
       品與包裝袋分離後各別秤重，所得之毒品重量稱為「淨
       重」，包裝袋重量則以「空包裝重」稱之。然無論依上
       述何重方式分離，原送驗包裝袋內仍會有微量毒品成分
       殘留。」；「前項毒品秤重後，除須定量純質淨重之毒
       品案件或包數甚多之案件，一般均會儘可能將毒品裝回
       原包裝內，並依「獲案毒品處理流程管制作業要點」第
       八項規定，將送驗毒品證物全件以制式透明塑膠封緘袋
       封緘管制。處理毒品銷燬時，則將前段所述之毒品透明
       膠封緘袋全件銷燬，並無將毒品及包裝析離分別銷燬之
       情形。」，有法務調查局93年11月16日調科壹字第0936
       2396550 號在卷可稽。是不論毒品以包裝袋包裝，或袋
       內之毒品已供部分施用或全部施用完畢 (即所謂殘渣袋
       )， 包裝內之毒品與包裝，在物理上或可認得以全部析
       離，但一般觀念或事實上，包裝內之毒品應無法完全從
       袋內分離取出，必有少許無法完全分離之毒品殘餘於包
       裝袋內。從而應認，以包裝袋包裝之毒品，其包裝袋應
       與毒品併依毒品危害防制條例第18條第1 項前段沒收銷
       燬。故扣案之海洛因1 小包含包裝袋應沒收銷燬。
    (3)扣案尚未使用之注射針筒1 支非被告所有之事實，業據
       被告於警詢、偵訊及本院調查時陳明在卷，爰不依刑法
       第38條第1 項第2 款之規定宣告沒收。
七、協商判決除有刑事訴訟法第455 條之4 第1 項第1 款於本訊
    問程序終結前，被告撤銷協商合意或檢察官撤回協商聲請者
    ；第2 款被告協商之意思非出於自由意志者；第4 款被告所
    犯之罪非第455 條之2 第1 項所定得以聲請協商判決者；第
    6 款被告有其他較重之裁判上一罪之犯罪事實者；第7 款法
    院認應諭知免刑或免訴、不受理者情形之一，及違反同條第
    2 項「法院應於協商合意範圍內為判決；法院為協商判決所
    科之刑，以宣告緩刑或2 年以下有期徒刑、拘役或罰金為限
    」之規定者外，不得上訴。
八、本件如得上訴，而如不服本件判決，得自收受判決送達之日
    起10日內，向本院提出上訴書狀（須附繕本），上訴於第二
    審法院。
本案經檢察官丁俊成到庭執行職務。
中    華    民    國    95    年    11    月    20    日
                          刑事第六庭法  官  崔  秉  君
以上正本證明與原本無異。
本件如得上訴，而如不服本件判決，得自收受判決送達之日起10
日內，向本院提出上訴書狀（須附繕本），上訴於第二審法院。
                                    書記官  劉  霜  潔
中    華    民    國    95    年    11    月    20    日
附錄
毒品危害防制條例第10條第1項
施用第一級毒品者，處 6 月以上 5 年以下有期徒刑。
施用第二級毒品者，處 3 年以下有期徒刑。


司法院資訊處製作；財團法人民間司法改革基金會備份。
